# 交易发生日即期汇率近似的汇率折算?

提问人：chengangcpa 时间：2015-10-28 10:24:52
交易发生日即期汇率近似的汇率折算?在汇率波动不大时，月初汇率可否视为交易发生日即期汇率近似的汇率折算？

回答人：chenyiwei
也可以。关键是：（ 1 ）符合重要性原则的要求；（ 2 ）一旦确定就应一贯运用，不得随意变更；（ 3 ）注意监测汇率波动情况，一旦发生波动较大的情况时，应通过规范的决策程序改变“近似汇率”的数据来源规则。